【裁判字號】    91,交易,615
【裁判日期】    920108
【裁判案由】    公共危險等
【裁判全文】
臺灣板橋地方法院刑事判決                        九十一年度交易字第六一五號
    公  訴  人  臺灣板橋地方法院檢察署檢察官
    被      告  乙○○  男  二.
右列被告因公共危險等案件，經檢察官提起公訴（九十一年度偵字第二０五五二號）
，本院判決如左：
    主  文
乙○○服用酒類，不能安全駕駛動力交通工具而駕駛，處有期徒刑參月；又對於公務
員依法執行職務時，施強暴脅迫，處有期徒刑柒月；又於公務員依法執行職務時，當
場侮辱，處有期徒刑貳月；應執行有期徒刑拾壹月。
    事  實
一、乙○○於民國（下同）九十一年十月十九日中午至下午一、二時左右，臺北縣蘆
    洲市觀音山飲酒，服用酒類已達不能安全駕駛之程度後，仍騎乘車號ＫＥＡ─二
    四九號重型機車往三重方向行駛。於同日下午二時三十分左右，騎乘前開重型機
    車行經臺北縣三重市○○街三十一巷與三寧街口之際，因不勝酒力，疏未注意車
    前狀況及隨時採取必要之安全措施，從後擦撞同向前方由甲○○所騎乘正準備左
    轉之車號ＫＦＩ—００８號重型機車，造成雙方人車倒地後，甲○○受有雙手、
    左腳及左臀部擦傷等之傷害（過失傷害部分，未經提出告訴），而乙○○自身亦
    受有額頭裂傷及雙手擦傷之傷害，嗣經警方現場處理後，隨往臺北縣立三重醫院
    ，於同日下午三時九分，測得乙○○呼氣酒精濃度值達每公升零點七三毫克，始
    查知上情；惟乙○○於酒後騎車被查獲後之同日下午五時二十二分許，在臺北縣
    政府警察局交通隊三重分隊偵訊室內接受警方制作筆錄之時，竟另各基於以強暴
    方式妨害公務與侮辱公務員之犯意，以右腳攻擊在場督導製作筆錄、依法執行職
    務之臺北縣政府警察局交通隊三重分隊分隊長丙○○之頭部，致使丙○○閃避不
    及而眼鏡掉落（尚未成傷），並以臺語「幹你老母」侮辱丙○○，嗣經在場員警
    合力將其制伏，依法究辦。
二、案經臺北縣政府警察局三重分局報請臺灣板橋地方法院檢察署檢察官偵查起訴。
    理  由
一、得心證之理由：
（一）、酒醉駕車部分：
    １、被告自白：「我於九十一年十月十九日中午十二時開始喝酒，在蘆洲觀音旁
        的攤位，跟藥草老闆及同事一起喝酒，喝苦瓜酒，喝了二、三杯，．．．喝
        完酒後，我要帶山葡萄給我朋友，往三重市方向行駛，而在三重市過圳三十
        一巷內旁公園旁發生交通事故」、「．．．我感覺我喝酒之後有不勝酒力而
        無法操控車輛，也無法像平時騎車一樣操控車輛，才會造成這種交通事故．
        ．．」（詳參偵查卷第六頁、第七頁九十一年十月十九日警詢筆錄）；「我
        和人擦撞，因我直行，對方慢下來要左轉，我來不及停住，就撞上了，原本
        他在我前面，當時過圳街和三寧街口處，他轉過去，我煞車來不及，．．．
        」、「我朋友是在觀音山浸藥材，在十二點左右，我去找他，喝苦瓜酒，喝
        時不覺得，可能後作力強」（詳參偵查卷第三十二頁九十一年十月二十日訊
        問筆錄）；「．．．九十一年十月十九日在觀音山上喝酒，喝到下午一、二
        點離開，我騎機車拿藥材到三重給朋友，甲○○在我前方同向，我車子因為
        閃避不及撞到甲○○的機車，．．．」（詳參本院九十一年十二月十一日訊
        問筆錄）。是被告確有酒後駕車之行為，且其自白有酒後不勝酒力，無法操
        控車輛，而發生車禍之事。
    ２、被害人甲○○指證：「當時我騎乘重機車ＦＫＩ－○○八號車，由過圳街告
        轉三十一巷，進入三十一巷後，我直至岔路時，我欲左轉至市公所後門，但
        是我還未轉時，突然有一部重機ＫＥＡ－二四九號從我左後側衝過來，擦撞
        我車子的左前側車殼後倒地後，繼續拖行了有約六至七公尺遠」（詳參偵查
        卷第九頁九十一年十月十九日警詢筆錄）；「我是沿著三重市○○街行走，
        被告撞到車輛的左側，我當時是想左轉，車頭是朝前方還沒有做轉向的動作
        ，我的機車左側被被告的機車拖行之後才倒地。被告車子的車頭是撞擊位置
        」（詳參本院九十一年十二月十一日訊問筆錄）。是被害人甲○○指訴遭被
        告自同向後方撞；且車禍現場為直路，視線良好，有警製作道路交通事故調
        查報告表一件、及現場照片九幀在卷可憑。被告自後方撞擊由被害人甲○○
        騎乘之機車，足見被告確未注意車前狀況及保持安全距離。
    ３、被告於經臺北縣政府警察局交通隊三重分隊，就「直線步行十公尺後令其迴
        轉走回原地」、「雙腳併攏、兩手緊貼大腿、將一腳向前抬高離地十五公分
        ，並停止不動三十秒」、「閉雙眼、三十秒內朗誦阿拉伯數字由一○○一、
        一○○二、一○○三」、「用筆在兩個同心圓之間的零點五公分環狀帶內畫
        另一個圓」均不合格，此有汽車駕駛人酒後生理協調平衡檢測紀錄卡一件在
        卷可稽；又被告於駕駛有蛇行、轉身搖擺不定，轉彎半徑過大或過小等駕駛
        操控力欠佳等情形，亦有刑法第一百八十五條之三案件測試觀察紀錄表一件
        附卷可參。而被告於當日下午三時九分，在臺北縣立三重醫院，經呼氣酒精
        測試結果，高達○．七三ＭＧ／Ｌ，此有檢測結果單一紙在卷可佐。堪認被
        告確有不能安全駕駛之情形。
（二）、妨害公務部分：
    １、被告初於警詢及檢察官訊問時辯稱：渠因酒醉，不知發生何事云云，及至本
        院勘驗證人丙○○提出之偵訊錄影帶後，辯稱：渠知道罵人不對，但沒有打
        人云云。
    ２、告訴人丙○○到庭證言：「臺北縣政府警察局交通隊三重分隊分隊長，我從
        九十一年七月五日開始擔任這個職務。當天被告有到分隊製作筆錄，因為當
        時被告發生車禍，當時被告坐在偵訊同仁的側面，我坐在沙發上，當時沙發
        只有我一個人，但是我九十度角方向還有一個同仁坐在沙發上，被告在攻擊
        我之前有打手機，他邊打手機邊轉向我，先用右腳踹我的頭部把我的眼鏡踢
掉，然後用拳頭朝我的頭打二拳，有打到我，被告的手機就在打我的同時飛
        掉，後來又踹我二腳但是沒踹到，同仁就在這個時候把他壓制下來，被告在
        踹我的同時罵我『幹你娘」，被告揮拳的時候也有罵我『幹你娘』，接下來
        我要馬上執行勤務所以就沒有驗傷，當時被告母親在門口，我也有請被告的
        母親和朋友來看錄影帶。」（詳參本院九十一年十二月十一日訊問筆錄）。
        是告訴人丙○○指訴：於製作筆錄時，遭被告腳踢、拳打，並出言辱罵。
    ３、本院於九十一年十二月二十五日當庭以播放二次之方式勘驗被告於偵訊時之
        錄影帶，警察在偵訊室對被告詢問是否選任辯護人，被告表示要與律師聯絡
        ，但是表示沒有認識的律師，畫面上有一位警察坐在沙發上，畫面上沒有看
        到證人丙○○，證人丙○○雖然沒有出現在畫面上，但是有對被告發言訊問
        ，在製作的警員起身往右方離開畫面，被告低頭查看行動電話時，被告突然
        朝畫面右方衝出，然後有聽到被告以台語罵「幹你老母」二次，還有聽到毆
        打、桌椅撞動的聲音，但是看不到毆打或辱罵之畫面，其餘在場員警隨即撲
        出而押住被告，此有錄影帶二卷及本院當日之勘驗筆錄在卷可資佐證。倘被
        告有意識不清現象，當不致與製作筆錄之警察交談有關選任辯護人事宜，且
        可針對警察之問題而回答，顯見被告所辯意識不清、未出言辱罵、未拳打腳
        踢告訴人丙○○云云，應屬諉責之詞，無足可採。
二、論罪科刑：被告飲用酒類，已達不能安全駕駛之程度，仍騎乘機車上路而為警查
    獲，核其所為，係犯刑法第一百八十五條之三醉態駕駛罪；又被查獲後接受警方
    訊問製作筆錄之時，以「幹你娘」等語辱罵在場之公務員，核其所為，係犯刑法
    第一百四十條第一項之侮辱公務員罪；再被告於警察丙○○依法執行製作筆錄之
    職務時，對之腳踹、拳打，核其所為，係犯刑法第一百三十五條第一項以強暴方
    式妨害公務罪。其所犯上揭三罪，犯意各別，行為互殊，應予分論併罰。公訴人
    認被告犯前揭刑法第一百四十條第一項侮辱公務員罪及第一百三十五條第一項妨
    害公務罪，有想像競合之裁判上一罪關係，似有誤會。爰分別審酌被告明知酒後
    駕車易造成危害，猶心存僥倖騎車上路，顯係欠缺尊重他人生命及財產安全之觀
    念，且經警查獲後又極度不配合，出言辱罵並攻擊依法執行職務之公務員，嚴重
    影響國家公權力之正當行使，犯罪後又未坦承一切犯行猶飾詞狡辯，未見悔意等
    一切情狀，分別量處如主文所示之刑，並定其應執行之刑。
據上論斷，應依刑事訴訟法第二百九十九條第一項前段，刑法第一百三十五條第一項
、第一百四十條第一項、第一百八十五條之三、第五十一條第五款，罰金罰鍰提高標
準條例第一條前段，判決如主文。
本案經檢察官蔡顯鑫到庭執行職務
中    華    民    國      九十二      年      一      月      八      日
                                      臺灣板橋地方法院交通法庭
                                          法  官  高    玉    舜
右正本證明與原本無異。
如不服本判決，應於判決送達後十日內，向本院提出上訴狀。
                                          書記官  田    世    杰
中    華    民    國      九十二      年      一      月      九      日
附錄本案論罪科刑法條全文：
中華民國刑法第一百三十五條
對於公務員依法執行職務時，施強暴脅迫者，處三年以下有期徒刑、拘役或三百元以
下罰金。
意圖使公務員執行一定之職務或妨害其依法執行一定之職務或使公務員辭職，而施強
暴脅迫者，亦同。
犯前二項之罪，因而致公務員於死者，處無期徒刑或七年以上有期徒刑；致重傷者，
處三年以上、十年以下有期徒刑。
中華民國刑法第一百四十條 (侮辱公務員公署罪)
於公務員依法執行職務時，當場侮辱，或對於其依法執行之職務公然侮辱者，處六月
以下有期徒刑、拘役或一百元以下罰金。
對於公署公然侮辱者亦同。
中華民國刑法第一百八十五條之三
服用毒品、麻醉藥品、酒類或其他相類之物，不能安全駕駛動力交通工具而駕駛者，
處一年以下有期徒刑、拘役或三萬元以下罰金。


司法院資訊處製作；財團法人民間司法改革基金會備份。
